臺灣屏東地方法院刑事判決             100年度訴字第1525號
公  訴  人  臺灣屏東地方法院檢察署檢察官
被      告  王瀚斌
上列被告因違反毒品危害防制條例案件，經檢察官提起公訴（10
0 年度毒偵字第2646號），本院於準備程序進行中，因被告就被
訴事實為有罪之陳述，經告知簡式審判程序意旨，並聽取公訴人
及被告之意見後，本院合議庭裁定由受命法官獨任依簡式審判程
序審理，判決如下：
    主  文
王瀚斌施用第一級毒品，處有期徒刑陸月，如易科罰金，以新台
幣壹仟元折算壹日；又施用第二級毒品，處有期徒刑肆月，如易
科罰金，以新台幣壹仟元折算壹日。應執行有期徒刑玖月，如易
科罰金，以新台幣壹仟元折算壹日。
    事  實
一、王瀚斌前於民國88、89年間因施用毒品案件，經台灣板橋地
    方法院以88年度毒聲字第6999號裁定執行觀察、勒戒後，認
    無繼續施用毒品傾向，於89年4 月25日執行完畢釋放出所，
    並由台灣板橋地方法院檢察署檢察官以89年度毒偵緝字第46
    3 號為不起訴處分確定。又於上開觀察、勒戒執行完畢釋放
    後5 年內之89年間，因施用毒品案件，經台灣桃園地方法院
    以89年度毒聲字第4918號裁定送觀察勒戒，因認有繼續施用
    之傾向而由同院以89年毒聲字第5054號強制戒治，並由台灣
    桃園地方法院檢察署檢察官提起公訴，強制戒治部分嗣經停
    止戒治，於90年9 月14日期滿執行完畢。起訴部分則經台灣
    桃園地方法院以89年度訴字第1186號判決判處有期徒刑6 月
    確定，併與同年所犯之轉讓毒品案件（由台灣高等法院以90
    年度上訴字第1476號判決所處之有期徒刑6 月），經台灣高
    等法院以91年度聲字第1348號裁定定應執行有期徒刑11月確
    定（因另與強盜案件接續執行，98年7 月23日假釋併付保護
    管束出監而尚未執行完畢）。詎猶不知悔改，仍分別基於施
    用第一、二級毒品之犯意，於100 年10月3 日上午某時，先
    將第一級毒品海洛因置於香菸內吸食後，再將第二級毒品甲
    基安非他命置入其所有之玻璃球，以點火燒烤吸食煙霧之方
    式，各施用第一級、第二級毒品1 次。嗣因為假釋受保護管
    束之人，而於100 年10月4 日16時50分至台灣屏東地方法院
    檢察署採尿送驗，結果呈嗎啡（海洛因代謝後之成分）及甲
    基安非他命陽性反應，始悉上情。
二、案經台灣屏東地方法院檢察署觀護人簽分由台灣屏東地方法
    院檢察署檢察官偵查起訴
    理  由
一、本件被告王瀚斌所犯係死刑、無期徒刑、最輕本刑為3 年以
    上有期徒刑以外之罪，其於準備程序就前揭被訴事實為有罪
    之陳述，經受命法官告知簡式審判程序之旨，並聽取其與公
    訴人之意見後，本院認無不得或不宜改依簡式審判程序進行
    之情事，依刑事訴訟法第273 條之1 第1 項、第284 條之1
    規定，裁定本件由受命法官獨任進行簡式審判程序，合先敘
    明。
二、上揭犯罪事實，業據被告於本院審理中坦承不諱；且被告於
    100 年10月4 日為台灣屏東地方法院檢察署觀護人採集之尿
    液，經送台灣檢驗科技股份有限公司以酵素免疫分析法及氣
    相層析質譜儀法檢驗，確呈嗎啡（即海洛因代謝後之成分）
    及甲基安非他命陽性反應，此有該公司100 年10月25日編號
    KH2011A0000000號濫用藥物尿液檢驗報告、台灣屏東地方法
    院檢察署施用毒品犯受保護管束人尿液檢體監管紀錄表各1
    張在卷可稽，上述鑑驗結果，均係檢驗機關本於專業知識及
    以精密儀器或科學檢驗方法所得之結論，自可憑信，綜上足
    認，本案事證明確，被告上開犯行，應堪認定。
三、被告前於88、89年間因施用毒品案件，經台灣板橋地方法院
    以88年度毒聲字第6999號裁定執行觀察、勒戒後，認無繼續
    施用毒品傾向，於89年4 月25日執行完畢釋放出所，並由台
    灣板橋地方法院檢察署檢察官以89年度毒偵緝字第463 號為
    不起訴處分確定。又於上開觀察、勒戒執行完畢釋放後5 年
    內之89年間，因施用毒品案件，經台灣桃園地方法院以89年
    度毒聲字第4918號裁定送觀察勒戒，認有繼續施用之傾向，
    而由同院以89年毒聲字第5054號強制戒治，並由台灣桃園地
    方法院檢察署檢察官提起公訴，強制戒治部分嗣經停止戒治
    ，於90年9 月14日期滿。起訴部分則經台灣桃園地方法院以
    89年度訴字第1186號判決判處有期徒刑6 月確定等情，有台
    灣高等法院被告前案紀錄表1 份在卷可按，是被告已於首度
    觀察、勒戒執行完畢後5 年內再犯毒品案件，本件雖於5 年
    後再犯，仍應依法論罪科刑（最高法院97年度第5 次刑事庭
    會議決議意旨參照）。
四、查海洛因及甲基安非他命分屬毒品危害防制條例第2 條第2
    項第1 款、第2 款所規定之第一級、第二級毒品，不得持有
    、施用，被告竟持以施用，是核其所為，係犯毒品危害防制
    條例第10條第1 項、第2 項之施用第一級毒品、第二級毒品
    罪。其施用前持有海洛因及甲基安非他命之低度行為，為施
    用之高度行為所吸收，不另論罪。被告先後以不同方式施用
    第一級、第二級毒品，其所犯上開2 罪，犯意各別，行為互
    殊，應予分論併罰。爰審酌被告前因施用毒品案件，經觀察
    、勒戒及強制戒治執行完畢後後，仍不思悔改，徹底去除施
    用毒品之惡習，竟又施用毒品，顯其無戒絕毒品之意且繼續
    沈淪毒海之中，及兼衡其素行狀況、施用毒品對社會治安造
    成之危害，生活狀況、教育程度、犯後坦承犯行，態度尚佳
    等、公訴人之求刑一切情狀，分別量處如主文所示之刑，並
    定應執行刑及諭知易科罰金之折算標準。至被告施用第二級
    毒品所用之玻璃球1 個未據扣案，且已遭被告用畢後丟棄，
    業據其於審理中供承屬實，復無證明證明現仍存在，故不為
    沒收之宣告。
據上論斷，應依刑事訴訟法273 條之1 第1 項、第299 條第1 項
前段，毒品危害防制條例第10條第1 項、第2 項，刑法第11條前
段、第41條第1項、第8項、第51條第5 款，判決如主文。
本案經檢察官劉昀到庭執行職務。
中    華    民    國   100    年    12    月    30    日
                  刑事第五庭    法  官  劉怡孜
以上正本證明與原本無異。
如不服本判決應於收受判決後10日內向本院提出上訴書狀，並應
敘述具體理由；其未敘述上訴理由者，應於上訴期間屆滿後20日
內向本院補提理由書（均須按他造當事人之人數附繕本）「切勿
逕送上級法院」。
中    華    民    國   100    年    12    月    30    日
                                書記官  薛慧茹
附錄本案論罪科刑法條全文
毒品危害防制條例第10條
施用第一級毒品者，處 6 月以上 5 年以下有期徒刑。
施用第二級毒品者，處 3 年以下有期徒刑。